【裁判字號】    89,易,3046
【裁判日期】    900108
【裁判案由】    贓物
【裁判全文】
臺灣桃園地方法院刑事判決                        八十九年度易字第三四六號
    公  訴  人    臺灣桃園地方法院檢察署檢察官
    被      告    甲○○ＪＵＲ.
右列被告因贓物案件，經檢察官提起公訴（八十九年度偵字第一七五三九號），本院
判決如左：
        主  文
甲○○ＪＵＲＡ  ＣＨＯＭ故買贓物，處有期徒刑參月。緩刑參年。於緩刑內付保護
管束，併以驅逐出境代之。
        事  實
一、甲○○ＪＵＲＡ  ＣＨＯＭ明知年籍姓名不詳綽號「雷」之成年泰國籍男子所持
    有之引擎號碼：４ＸＡ－三０五一一五號（原車牌號碼為ＥＶＺ－三七八號、車
    主為丙○○，於民國【下同】八十九年十月十五日二十一時許，在桃園縣平鎮市
    ○○路十九巷一號前失竊）懸掛失竊之ＳＭＣ－六八五號車牌（車主陳明華，於
    八十九年九月十四日十七時許，在桃園縣中壢市○○路龍岡圓環前失竊）之輕型
    機車，係來路不明之贓物，竟於八十九年十月二十日，在桃園縣平鎮市○○街六
    號附近，以新台幣（下同）六千元之代價向「雷」購買該車及鑰匙，供己代步之
    用。嗣於八十九年十一月十二日十七時三十分許，甲○○ＪＵＲＡ  ＣＨＯＭ騎
    乘該車在桃園縣平鎮市○○街六號前，為警方查獲。
二、案經桃園縣警察局平鎮分局報請台灣桃園地方法院檢察署檢察官偵查起訴。
        理  由
一、訊據被告甲○○ＪＵＲＡ  ＣＨＯＭ坦承於右揭時、地向「雷」購買上開機車，
    惟矢口否認有故買贓物犯行，辯稱：伊不知是贓車，購買此車以六千元成交云云
    。惟查：（一）車牌號碼ＥＶＺ－三七八號機車為丙○○所有；車牌ＳＭＣ－六
    八五號為陳明華所有，業據被害人丙○○、及陳明華之母乙○○於警訊中指述明
    確，又有贓物認領保管單、車輛竊盜車牌失竊資料個別查詢報表各二紙在卷可憑
    。（二）被告以六千元向出賣者購買系爭機車，顯與一般市價相差甚鉅，且出賣
    者又是逃跑之外勞，被告豈有不懷疑該車來源之理。（三）被告向「雷」購買該
    機車時，並無行車執照，衡諸常情，在泰國機車有車牌因此需要行車執照，在台
    灣亦相同之情形，被告豈可能不知，因此購買機車必先查詢資籍資料，以免購買
    贓車，被告在沒有行車執照之情況下，仍然願意購買該車，豈有不知贓車之理。
    被告所辯，顯不足採。本案事證明確，被告犯行應堪認定。
二、核被告甲○○ＪＵＲＡ  ＣＨＯＭ所為，係犯刑法第三百四十九條第二項之故買
    贓物罪。爰審酌被告犯罪之動機、目的、手段、品性、生活狀況、智識程度、犯
    罪所生之損害，及犯罪後態度等一情狀，量處如主文所示之刑，以示儆懲。又被
    告前未曾受有期徒刑以上刑之宣告，此有台灣桃園地方法院檢察署刑案資料查註
    紀錄表及台灣高等法院被告全國前案紀錄表各乙祇附卷可稽，因一時失慮，偶罹
    刑典，經此刑之宣告後，應知警惕而無再犯之虞，本院因認暫不執行其刑為當，
    予以宣告緩刑三年，用啟自新，緩刑期內並付保護管束。又被告係外國人，在台
    並無居所，實無在我國執行保護管束之必要，爰以驅逐出境代之。
據上論斷，應依刑事訴訟法第二百九十九條第一項前段，刑法第三百四十九條第二項
、第七十四條第一款、第九十三條第一項，保安處分執行條例第七十四條之一，罰金
罰鍰提高標準條例第一條前段，判決如主文。
本案經檢察官呂理銘到庭執行職務。
中        華        民        國      九十      年    一    月    八    日
                                  臺灣桃園地方法院刑事第二庭
                                      法  官  張  益  銘
右正本證明與原本無異。
如不服本判決，應於判決送達後十日內向本院提出上訴狀( 應附繕本 )，上訴於
臺灣高等法院。
                                    書記官   黃文琪
中        華        民        國   九十   年   一   月    十二    日
附論罪科刑依據之法條：
刑法第三百四十九條第二項
刑法第三百四十九條
收受贓物者，處三年以下有期徒刑、拘役或五百元以下罰金。
搬運、寄藏、故買贓物或為牙保者，處五年以下有期徒刑、拘役或科或併科一千元以
下罰金。
因贓物變得之財物，以贓物論。


司法院資訊處製作；財團法人民間司法改革基金會備份。
